【裁判字號】    97,上訴,757
【裁判日期】    970417
【裁判案由】    毒品危害防制條例
【裁判全文】
臺灣高等法院刑事判決                 97年度上訴字第757號
    上  訴  人
    即  被  告  甲○○
                        現於臺灣台北看守所
上列上訴人因毒品危害防制條例案件，不服臺灣臺北地方法院96
年度訴字第1840號，中華民國97年1月11日第一審判決（ 起訴案
號：臺灣臺北地方法院檢察署96年度毒偵字第3311號），提起上
訴，本院判決如下：
    主  文
上訴駁回。
    事  實
一、甲○○於民國95年間，因搶奪案件，經原審於95年11月17日
    以95年度訴字第1721號判決應執行有期徒刑10月，嗣經裁定
    減刑應執行有期徒刑5月，如易科罰金，以新臺幣1千元折算
    1日確定，於96年7月16日執行完畢。
二、又甲○○於87年間，因施用毒品案件，經臺灣板橋地方法院
    以87年度毒聲字第1263號裁定送觀察勒戒，因無繼續施用毒
    品傾向而釋放，並由臺灣板橋地方法院檢察署檢察官於87年
    9月3日以87年度偵字第8842、19079號為不起訴處分確定 ；
    再於87年間，因施用毒品案件，經同院以87年度毒聲字第33
    04號裁定送觀察勒戒，因無繼續施用毒品傾向而釋放，並由
    臺灣板橋地方法院檢察署檢察官 於88年1月29日以87年度偵
    字第24080、24182號為不起訴處分確定；復於88年間，因施
    用毒品案件，經同院以88年度毒聲字第2304號裁定施以強制
    戒治，於89年6月23日停止戒治而釋放， 而於89年9月5日執
    行完畢；再於92年間，因施用毒品案件，經同院以92年度訴
    字第2373號判處有期徒刑8月確定， 且經同院以92年度毒聲
    字第2861號裁定施以強制戒治，經抗告後，由本院以93年度
    毒抗字第10號駁回抗告而確定，經送戒治處所施以強制戒治
    ，於93年1月9日因毒品危害防制條例新法施行而釋放並報結
    。復於95年間，因施用第一級毒品及第二級毒品，經臺灣板
    橋地方法院以95年度訴字第3582號判處有期徒刑10月確定。
    詎其仍不知悔改，另行基於施用第一級毒品海洛因、第二級
    毒品安非他命之犯意，分別於96年10月20日採尿時回溯26、
    96 小時內之某日時（不含為警查獲後至採尿前之時間） ，
    在其臺北縣中和市○○街124號1樓住處，施用第一級毒品海
    洛因及第二級毒品安非他命各1次。嗣於同日凌晨0時49分許
    ，在臺北市○○區○○路137巷14號前，為警查獲， 並扣得
    注射針筒3支及海洛因夾鍊袋4個。
三、案經臺北市政府警察局萬華分局移送臺灣臺北地方法院檢察
    署檢察官偵查起訴。
    理  由
一、上揭犯罪事實，業據被告甲○○於原審及本院審判時均坦承
    不諱，且被告為警查獲後所採集之尿液，經以氣相層析質譜
    儀法檢驗結果，呈嗎啡及安非他命陽性反應，此有臺灣尖端
    生進生技醫藥股份有限公司96年10月26日濫用藥物尿液檢驗
    報告（偵卷第50頁）1紙在卷可稽。並有注射針筒3支及海洛
    因夾鍊袋4個扣案可佐。以上均足為被告自白之佐證， 而堪
    認被告自白與事實相符。又被告有上述事實欄二所載之毒品
    前科，，此有本院被告前案紀錄表在卷可按，是以本案已屬
    三犯以上，檢察官逕行起訴，即無不合。被告上訴後雖辯稱
    ：伊是用玻璃球混合燒烤施用第一、二級毒品云云，惟查以
    ，被告於偵查中即自承是以針筒注射方式施用第一級毒品等
    語（見偵卷第44頁），顯見所稱將一、二級毒品混合施用云
    云，實屬事後避重就輕之詞，委無可採。本件事證明確，被
    告犯行均堪認定，應依法論科。
二、按海洛因、 安非他命分屬毒品危害防制條例第2條第2項第1
    款、第2款所規定之第一級、第二級毒品。是核被告所為 ，
    係犯毒品危害防制條例第10條第1項之施用第一級毒品罪 及
    同條第2項之施用第二級毒品罪。 又被告於警詢及偵查中均
    供稱係以自來水摻加海洛因粉末後以針筒注射左手肘關節處
    靜脈血管以施用海洛因，與伊與原審及本院供稱以燒烤方式
    吸食安非他命之行為有異，是以被告所犯施用第一級毒品海
    洛因、施用第二級毒品安非他命2罪間，犯意個別， 罪名不
    同，應予分論併罰。而被告有如事實欄一所述之前科，於96
    年7月16日執行完畢，此有本院被告前案紀錄表在卷可查 ，
    其受前開徒刑之執行完畢後， 5年以內因故意再犯本件有期
    徒刑以上之罪，應依刑法第47條第1項規定，均論以累犯 ，
    並均加重其刑。
三、原審因認被告罪證明確， 引用毒品危害防制條例第10條第1
    項、第2項，刑法第11條、第47條第1項、第38條第1項第2款
    、第51條第5款之規定。並審酌被告素行不佳， 前經觀察勒
    戒、強制戒治等程序並經法院論罪處刑，仍不知悔改，復繼
    續沾染毒品惡習，其施用第一級、第二級毒品行為對於自身
    危害程度非輕、其犯罪之動機、目的、手段、次收，暨犯後
    坦承犯行、態度良好等一切情狀，分別量處施用第一級毒品
    有期徒1年、施用第二級毒品有期徒刑4月，並定其應執行刑
    有期徒刑1年2月，以示懲儆。 對於扣案之注射針筒3支及海
    洛因夾鏈袋4個，均為被告所有， 且係其用以施用海洛因時
    所用之物，業據其於偵查中所供承在卷，爰依刑法第38條第
    1項第2款規定宣告沒收。核其認事用法並無不合，量刑亦稱
    妥適，上訴人即被告上訴意旨認原審認事用法有誤，請求撤
    銷改判，並無理由，上訴應予駁回。
據上論斷，應依刑事訴訟法第368條，判決如主文。
本案經檢察官周誠南到庭執行職務。
中    華    民    國    97    年    4     月    17    日
            刑事第４庭    審判長法  官  沈宜生
                                法  官  鄭水銓
                                法  官  周煙平
以上正本證明與原本無異。
施用第一級毒品部分，如不服本判決，應於收受送達後十日內向
本院提出上訴書狀，其未敘述上訴之理由者並得於提起上訴後十
日內向本院補提理由書（均須按他造當事人之人數附繕本）。
施用第二級毒品不得上訴。
                                書記官  蕭麗珍
中    華    民    國    97    年    4     月    23    日
附錄：本案論罪科刑法條全文
毒品危害防制條例第10條第1項、第2項
施用第一級毒品者，處 6 月以上 5 年以下有期徒刑。
施用第二級毒品者，處 3 年以下有期徒刑。


司法院資訊處製作；財團法人民間司法改革基金會備份。
